# 银行承兑汇票核算

提问人：釜山 时间：2020-01-13 15:54:36
请教老师：公司是汽车零部件企业，收取了大量的银行承兑汇票，一部分到期承兑（约30%），一部分背书转让上游供应商（50%以上，不需要额外的支付资金成本），一部分贴现（约20%）。对于上述银行承兑汇票在核算方面和列报方面怎样处理？

回答人：chenyiwei
首先要考虑的是这些银行承兑汇票是否作为一个整体管理，对哪些持有至到期，哪些在到期日前贴现或背书转让的问题，有无明确的界定标准，以及历史上背书和贴现的票据数量、金额占比，以确定是否有必要将其分为不同的组合分别考察其管理的业务模式，还是作为一个整体考虑其业务模式；在此基础上，根据各该组合历史上背书或贴现的频率和影响金额（包括绝对数和相对数），确定其业务模式，将其纳入应收票据或者应收款项融资等不同项目核算、列报。